臺灣宜蘭地方法院民事裁定
109年度訴字第601號
上  訴  人
即  被  告  陳文豊  
被  上訴人
即  原  告  祭祀公業陳高


特別代理人  林靜歆律師
上列當事人間請求確認債權不存在事件，上訴人對於民國111年5
月18日本院第一審判決提起上訴，本院裁定如下：
    主  文
上訴人應於本裁定送達後五日內，繳納上訴裁判費新臺幣參萬壹
仟陸佰肆拾伍元，逾期不補正，即駁回其上訴。
    理  由
一、按訴訟標的之價額，由法院核定；核定訴訟標的之價額，以
    起訴時之交易價額為準；無交易價額者，以原告就訴訟標的
    所有之利益為準；向第二審法院上訴，依第77條之13及第77
    條之14規定，加徵裁判費10分之5，民事訴訟法第77條之1第
    1項、第2項、第77條之16第1項前段分別定有明文。又消極
    確認之訴，原告起訴係請求確認被告對某特定之法律關係不
    存在，原告並無積極之利益，僅有消極之利益，原告所有消
    極之利益若干，須參酌被告主張之積極利益若干定之（最高
    法院110年度台抗字第1291號民事裁定參照）。再按提起上
    訴，應以上訴狀表明上訴理由；書狀及其附屬文件，除提出
    於法院者外，應按應受送達之他造人數，提出繕本或影本，
    民事訴訟法第441條第1項第4款、第119條第1項分別定有明
    文。末按上訴不合程式或有其他不合法情形而可以補正者，
    原第一審法院應定期間命其補正，如不於期間內補正，應以
    裁定駁回之；上訴狀未具上訴理由者，不適用前項之規定，
    亦為民事訴訟法第442條第2、3項所明定。
二、查本件上訴人於法定期間內提起上訴，未據繳納第二審裁判
    費。本件被上訴人即原告起訴請求確認上訴人對被上訴人之
    違約金債權不存在，揆諸前揭說明，並參酌上訴人主張其違
    約金債權應自民國109年8月1日起按日以新臺幣（下同）45,
    000元計算，計至被上訴人109年9月15日起訴時為2,025,000
    元（計算式：45,000元/日×45日＝2,025,000元）。是本件上
    訴人之上訴利益核定為2,025,000元，應徵第二審裁判費31,
    645元，未據上訴人繳納。茲依民事訴訟法第442條第2項規
    定，限上訴人於本裁定送達後5日內向本院補繳，逾期未補
    繳即駁回其上訴。
三、上訴人所提出之民事上訴狀，未具上訴理由，併請依前揭規
    定依限具狀補正，並按被上訴人數提出繕本到院，附此敘明
    。
四、爰裁定如主文。 
中　　華　　民　　國　　111 　年　　6 　　月　　27　　日
                  民事庭  法　官  謝佩玲
以上正本係照原本作成。
如不服本裁定關於核定訴訟標的價額部分，應於送達後10日內向
本院提出抗告狀，並繳納抗告費新臺幣1,000元；其餘關於核定
訴訟標的金額及命補繳裁判費部分，不得抗告。
中　　華　　民　　國　　111 　年　　6 　　月　　27　　日
                          書記官　黃家麟